【裁判字號】    98,簡上,1201
【裁判日期】    981029
【裁判案由】    傷害
【裁判全文】
臺灣板橋地方法院刑事判決            98年度簡上字第1201號
上  訴  人  甲○○
即  被  告
上列上訴人因傷害案件，不服本院98年度簡字第5348號，中華民
國98年8 月21日所為第一審簡易判決（聲請簡易判決處刑案號：
臺灣板橋地方法院檢察署98年度偵字第12568 號），提起上訴，
本院管轄第二審合議庭判決如下：
    主  文
上訴駁回。
甲○○緩刑貳年。
    事  實
一、甲○○、乙○○係任職於臺北縣板橋市○○○路47號「夢時
    代」婚紗店之同事，2 人於民國（下同）98年4 月11日21時
    50分許，在上址店內1 樓櫃臺處，因甲○○質問乙○○關於
    乙○○前妻之事，2 人乃生爭執，甲○○竟基於普通傷害之
    犯意，出拳毆打乙○○左臉頰1 拳，致乙○○受有左臉頰挫
    傷、擦傷併皮下血腫、口腔黏膜撕裂傷、血腫6X5 公分等傷
    害。
二、案經乙○○訴由臺北縣政府警察局板橋分局移送臺灣板橋地
    方法院檢察署檢察官偵查後聲請簡易判決處刑。
    理  由
一、按被告以外之人於審判外之陳述，雖不符同法第159 條之1
    至之4 之規定，而經當事人於審判程序同意作為證據，法院
    審酌該言詞陳述或書面陳述作成時之情況，認為適當者，亦
    得為證據，刑事訴訟法第159 條之5 第1 項定有明文。本件
    被告及檢察官於審判程序中就下述證據資料屬傳聞證據，且
    不符刑事訴訟法第159 條之1 至之4 之規定者，均同意作為
    證據，而本院審酌各該證據資料作成時之一切客觀情況，認
    為適當，故得為證據，合先敘明。
二、訊據被告甲○○坦承上開犯罪事實，核與告訴人乙○○於警
    詢、檢察官偵查中之指訴、證人邱創照於檢察官偵查中之證
    述相符，並有告訴人提出之由板橋中興醫院出具之診斷證明
    書（見臺灣板橋地方法院檢察署98年度偵字第12568 號卷第
    17頁）附卷足憑。從而，本案事證已臻明確，被告犯行洵堪
    認定，自應依法論科。
三、核被告甲○○所為，係犯刑法第277 條第1 項之普通傷害罪
    。原審以被告觸犯前開罪名，且審酌被告遇事不思理性處理
    ，僅因細故即毆打告訴人，並參酌其犯罪之動機、目的、手
    段、告訴人受傷部位之傷勢、迄未與告訴人達成和解及犯後
    否認犯行之態度等一切情狀，量處如主文所示之刑，並諭知
    如易科罰金以新臺幣1 千元折算1 日，其認事用法均無違誤
    ，量刑亦屬適當，被告以量刑過重提起上訴經核為無理由，
    應予駁回。查被告前未曾受有期徒刑以上刑之宣告，有臺灣
    高等法院被告前案紀錄表1 份可稽，其因一時失慮而罹刑典
    ，而原審判決後，被告業與告訴人成立調解並如數給付賠償
    金額（見本院卷附調解書、收據影本各1 紙），而告訴人於
    本院審理中，亦當庭表示原諒被告，對法院為緩刑之諭知並
    無意見（見本院98年10月13日準備程序筆錄），堪認被告已
    有悔意，歷此偵、審訴訟程序及刑之宣告教訓，當知所警惕
    ，信無再犯之虞，本院因認對於被告所宣告之刑，以暫不執
    行為適當，爰併予宣告緩刑2 年，用啟自新，以勵來茲。
據上論斷，應依刑事訴訟法第455 條之1 第1 項、第3 項、第36
8 條，刑法第74條第1 項第1 款，判決如主文。
本案經檢察官黃明絹到庭執行職務。
中    華    民    國    98    年    10    月    29    日
                  刑事第八法庭  審判長法  官  陳鴻清
                                      法  官  朱嘉川
                                      法  官  劉安榕
以上正本證明與原本無異。
不得上訴。
                                      書記官  黃頌棻
中    華    民    國    98    年    10    月    29    日
附錄本案論罪科刑法條全文：
刑法第277 條：
傷害人之身體或健康者，處三年以下有期徒刑、拘役或一千元以
下罰金。
犯前項之罪因而致人於死者，處無期徒刑或七年以上有期徒刑；
致重傷者，處三年以上十年以下有期徒刑。


司法院資訊處製作；財團法人民間司法改革基金會備份。
